nb: Mat, drikkevarer og tobakk > Drikkevarer > Lavalkohols- og alkoholfrie drikkevarer: Lavalkohols- og alkoholfri øl; Lavalkohols- og alkoholfri bitter; Lavalkohols- og alkoholfrie cocktailblandinger; Lavalkohols- og alkoholfri hard sider; Alkoholsvak og alkoholfri kombucha; Lavalkohols- og alkoholfri brennevin; Alkoholsvak og alkoholfri seltzer; Lavalkohols- og alkoholfri vin
th: อาหาร เครื่องดื่ม และยาสูบ > เครื่องดื่ม > เครื่องดื่มแอลกอฮอล์ต่ำและเครื่องดื่มปราศจากแอลกอฮอล์: เบียร์แอลกอฮอล์ต่ำและเบียร์ไร้แอลกอฮอล์; บิทเทอร์แอลกอฮอล์ต่ำและบิทเทอร์ไร้แอลกอฮอล์; ค็อกเทลผสมแอลกอฮอล์ต่ำและค็อกเทลผสมไร้แอลกอฮอล์; ฮาร์ดไซเดอร์แอลกอฮอล์ต่ำและฮาร์ดไซเดอร์ไร้แอลกอฮอล์; คอมบูชาแอลกอฮอล์ต่ำและไร้แอลกอฮอล์; สุราหวาน/กลั่นแอลกอฮอล์ต่ำและสุราหวาน/กลั่นไร้แอลกอฮอล์; เซลต์เซอร์แอลกอฮอล์ต่ำและไร้แอลกอฮอล์; ไวน์แอลกอฮอล์ต่ำและไวน์ปราศจากแอลกอฮอล์
el: Τρόφιμα, ποτά & προϊόντα καπνού > Ποτά > Ποτά χαμηλής περιεκτικότητας σε αλκοόλ & χωρίς αλκοόλ: Μπύρα χαμηλής περιεκτικότητας σε αλκοόλ & χωρίς αλκοόλ; Bitters χαμηλής περιεκτικότητας σε αλκοόλ & χωρίς αλκοόλ; Μείγματα κοκτέιλ χαμηλής περιεκτικότητας σε αλκοόλ & χωρίς αλκοόλ; Σκληρός μηλίτης χαμηλής περιεκτικότητας σε αλκοόλ & χωρίς αλκοόλ; Κομπούχα με χαμηλό αλκοόλ και χωρίς αλκοόλ; Αλκοολούχα ποτά & αποστάγματα χαμηλής περιεκτικότητας σε αλκοόλ & χωρίς αλκοόλ; Seltzer με χαμηλό αλκοόλ και χωρίς αλκοόλ; Κρασί χαμηλής περιεκτικότητας σε αλκοόλ & χωρίς αλκοόλ
hu: Élelmiszerek, italok és dohányáru > Italok > Alacsony alkoholtartalmú és alkoholmentes italok: Alacsony alkoholtartalmú és alkoholmentes sör; Alacsony alkoholtartalmú és alkoholmentes gyomorkeserűk; Alacsony alkoholtartalmú és alkoholmentes koktélkeverékek; Alacsony alkoholtartalmú és alkoholmentes kemény almaborok; Alacsony alkoholtartalmú és alkoholmentes kombucha; Alacsony alkoholtartalmú és alkoholmentes likőrök és szeszes italok; Alacsony alkoholtartalmú és alkoholmentes seltzerek; Alacsony alkoholtartalmú és alkoholmentes bor
fi: Ruoka, juoma ja tupakkatuotteet > Juomat > Vähäalkoholiset ja alkoholittomat juomat: Vähäalkoholiset ja alkoholittomat oluet; Vähäalkoholiset ja alkoholittomat katkerot; Vähäalkoholiset ja alkoholittomat cocktailseokset; Vähäalkoholiset ja alkoholittomat siiderit; Vähäalkoholinen ja alkoholiton kombucha; Vähäalkoholiset ja alkoholittomat liköörit ja väkeviä alkoholijuomia muistuttavat tuotteet; Vähäalkoholiset ja alkoholittomat seltzerit; Vähäalkoholiset ja alkoholittomat viinit
zh-TW: 食物、飲料和菸草 > 飲料 > 低酒精和無酒精飲品: 低酒精和無酒精啤酒; 低酒精和無酒精苦精; 低酒精和無酒精調製雞尾酒; 低酒精和無酒精硬西打酒; 低酒精與無酒精康普茶; 低酒精和無酒精酒類; 低酒精與無酒精氣泡水; 低酒精和無酒精葡萄酒
en: Food, Beverages & Tobacco > Beverages > Low Alcohol & Alcohol-Free Beverages: Low Alcohol & Alcohol-Free Beer; Low Alcohol & Alcohol-Free Bitters; Low Alcohol & Alcohol-Free Cocktail Mixes; Low Alcohol & Alcohol-Free Hard Cider; Low Alcohol & Alcohol-Free Kombucha; Low Alcohol & Alcohol-Free Liquors & Spirits; Low Alcohol & Alcohol-Free Seltzers; Low Alcohol & Alcohol-Free Wine
fr: Alimentation, boissons et tabac > Boissons > Boissons à faible teneur en alcool et sans alcool: Bière à faible teneur en alcool et sans alcool; Bières foncées à faible teneur en alcool et sans alcool; Mélanges à cocktails à faible teneur en alcool et sans alcool; Cidre à faible teneur en alcool et sans alcool; Kombucha peu alcoolisé et sans alcool; Alcools et spiritueux à faible teneur en alcool et sans alcool; Seltzers peu alcoolisés et sans alcool; Vin à faible teneur en alcool et sans alcool
de: Nahrungsmittel, Getränke & Tabak > Getränke > Alkoholarme und alkoholfreie Getränke: Alkoholarmes und alkoholfreies Bier; Alkoholarme und alkoholfreie Magenbitter; Alkoholarme und alkoholfreie Cocktailmischgetränke; Alkoholarmer und alkoholfreier Apfelwein; Alkoholfreier & alkoholreduzierter Kombucha; Alkoholarme und alkoholfreie Spirituosen und Schnäpse; Alkoholfreie & alkoholreduzierte Seltzers; Alkoholarmer und alkoholfreier Wein
nl: Eten, drinken en tabak > Drinken > Alcoholarme en alcoholvrije dranken: Alcoholarm en alcoholvrij bier; Alcoholarme en alcoholvrije bittertjes; Alcoholarme en alcoholvrije mixen voor cocktails; Alcoholarme en alcoholvrije cider; Alcoholvrije en alcoholarme kombucha; Alcoholarme en alcoholvrije likeuren en sterke dranken; Alcoholvrije en alcoholarme seltzers; Alcoholarme en alcoholvrije wijn
da: Fødevarer, drikkevarer og tobak > Drikkevarer > Alkohol-lette og alkoholfri drikkevarer: Alkohol-lette og alkoholfri øl; Alkohol-let og alkoholfri bitter; Alkohol-lette og alkoholfri cocktailblandinger; Alkohol-lette og alkoholfri RTD-drinks; Alkoholfri kombucha og kombucha med lavt alkoholindhold; Alkohol-let og alkoholfri likør og spiritus; Alkoholfri seltzers og seltzers med lavt alkoholindhold; Alkohol-let og alkoholfri vin
it: Cibo, bevande e tabacco > Bevande > Bevande a basso contenuto di alcol e analcoliche: Birra a basso contenuto alcolico e analcolica; Amari a basso contenuto di alcol e senza alcol; Miscele per cocktail a basso contenuto di alcol e analcolici; Sidro a basso contenuto di alcol e senza alcol; Kombucha a bassa gradazione e analcolica; Liquori e superalcolici a basso contenuto di alcol e analcolici; Seltz a bassa gradazione e analcolici; Vino a basso contenuto alcolico e analcolico
cs: Jídlo, pití a tabák > Nápoje > Nápoje s nízkým obsahem alkoholu a bez alkoholu: Pivo s nízkým obsahem alkoholu a bez alkoholu; Bittery s nízkým obsahem alkoholu a bez alkoholu; Koktejlové směsi s nízkým obsahem alkoholu a bez alkoholu; Hard cidery s nízkým obsahem alkoholu a bez alkoholu; Nízkoalkoholická a nealkoholická kombucha; Likéry a lihoviny s nízkým obsahem alkoholu a bez alkoholu; Nízkoalkoholické a nealkoholické seltzery; Víno s nízkým obsahem alkoholu a bez alkoholu
tr: Yiyecek, İçecekler ve Tütün Mamülleri > Alkollü ve Alkolsüz İçecekler > Düşük Alkollü ve Alkolsüz İçecekler: Düşük Alkollü ve Alkolsüz Bira; Düşük Alkollü ve Alkolsüz Bitterler; Düşük Alkollü & Alkolsüz Kokteyl Karışımları; Düşük Alkollü ve Alkolsüz Sert Elma Şarabı; Düşük alkollü ve alkolsüz kombu çayı; Düşük Alkollü ve Alkolsüz Likörler ve Alkollü İçkiler; Düşük alkollü ve alkolsüz seltzerler; Düşük Alkollü ve Alkolsüz Şarap
sk-SK: Potraviny, nápoje a tabakové výrobky > Nápoje > Nápoje s nízkym obsahom alkoholu a nealkoholické nápoje: Pivo s nízkym obsahom alkoholu a bez alkoholu; Horké likéry s nízkym obsahom alkoholu a bez alkoholu; Zmesi s nízkym obsahom alkoholu a nealkoholické koktailové zmesi; Cider s nízkym obsahom alkoholu a bez alkoholu; Kombucha s nízkym obsahom alkoholu a bez alkoholu; Likéry a liehoviny s nízkym obsahom alkoholu a bez alkoholu; Seltzerové nápoje s nízkym obsahom alkoholu a bez alkoholu; Víno s nízkym obsahom alkoholu a bez alkoholu
es: Alimentación, bebida y tabaco > Bebidas > Bebidas bajas en alcohol y sin alcohol: Cerveza baja en alcohol y sin alcohol; Bíter bajo en alcohol y sin alcohol; Mezclas de cócteles bajas en alcohol y sin alcohol; Sidra baja en alcohol y sin alcohol; Kombucha baja en alcohol y sin alcohol; Licores bajos en alcohol y sin alcohol; Seltzers bajos en alcohol y sin alcohol; Vino bajo en alcohol y sin alcohol
bg-BG: Храна, напитки и тютюневи изделия > Напитки > Нискоалкохолни и безалкохолни напитки: Нискоалкохолна и безалкохолна бира; Нискоалкохолни и безалкохолни горчивки; Нискоалкохолни и безалкохолни коктейлни смеси; Нискоалкохолни и безалкохолни сайдери; Нискоалкохолна и безалкохолна комбуча; Нискоалкохолни и безалкохолни ликьори и спиртни напитки; Нискоалкохолни и безалкохолни зелцери; Нискоалкохолно и безалкохолно вино
ro-RO: Alimente, băuturi și tutun > Băuturi > Băuturi cu conținut scăzut de alcool și fără alcool: Bere cu conținut scăzut de alcool și fără alcool; Bitteruri cu conținut scăzut de alcool și fără alcool; Amestecuri pentru cocteiluri cu conținut scăzut de alcool și fără alcool; Cidru tare cu conținut scăzut de alcool și fără alcool; Kombucha cu conținut redus de alcool și fără alcool; Băuturi tari și băuturi spirtoase cu conținut scăzut de alcool și fără alcool; Seltzer cu conținut redus de alcool și fără alcool; Vin cu conținut scăzut de alcool și fără alcool
sv: Mat, dryck och tobak > Drycker > Lågalkoholhaltigt och alkoholfria drycker: Lågalkoholhaltigt och alkoholfri öl; Lågalkoholhaltig och alkoholfri bitter; Lågalkoholhaltigt och alkoholfria cocktailblandningar; Lågalkoholhaltig och alkoholfri hård cider; Lågalkoholhaltig och alkoholfri kombucha; Lågalkoholhaltigt och alkoholfritt starkvin och sprit; Lågalkoholhaltiga och alkoholfria seltzers; Lågalkoholhaltigt och alkoholfritt vin
lt-LT: Maistas, gėrimai ir tabakas > Gėrimai > Mažai alkoholio turintys ir nealkoholiniai gėrimai: Mažai alkoholio turintis ir nealkoholinis alus; Mažai alkoholio turinčios ir nealkoholinės trauktinės; Mažai alkoholio turintis ir nealkoholiniai kokteilių mišiniai; Mažai alkoholio turintis ir nealkoholinis sidras; Mažai alkoholio turinti ir nealkoholinė kombuča; Mažai alkoholio turintys ir nealkoholiniai stiprieji gėrimai; Mažai alkoholio turintys ir nealkoholiniai seltzeriai; Mažai alkoholio turintis ir nealkoholinis vynas
vi: Thực phẩm, đồ uống và thuốc lá > Đồ uống > Đồ uống ít cồn và không cồn: Bia ít cồn và không cồn; Rượu mùi đắng ít cồn và không cồn; Hỗn hợp cocktail ít cồn và không cồn; Đồ uống lên men ít cồn và không cồn; Trà kombucha nồng độ cồn thấp và không cồn; Rượu và rượu mạnh ít cồn và không cồn; Nước khoáng seltzer nồng độ cồn thấp và không cồn; Rượu vang ít cồn và không cồn
ko: 식품/음료/담배 > 음료 > 저알코올/무알코올 음료: 저알코올/무알코올 맥주; 저알코올/무알코올 비터맥주; 저알코올/무알코올 칵테일 믹스; 저알코올/무알코올 사과주; 저알코올 및 무알코올 콤부차; 저알코올/무알코올 리큐어/스피릿; 저알코올 및 무알코올 셀처; 저알코올/무알코올 와인
ja: 食品・飲料 > 飲料 > 低アルコール・ノンアルコール飲料: 低アルコール・ノンアルコールビール; 低アルコール・ノンアルコールビターズ; 低アルコール・ノンアルコールカクテルミックス; 低アルコール・ノンアルコールハードサイダー; 低アルコール・ノンアルコールコンブチャ; 低アルコール・ノンアルコールの酒類・スピリッツ; 低アルコール・ノンアルコールセルツァー; 低アルコール・ノンアルコールワイン
sl-SI: Hrana, pijača in tobak > Pijače > Pijače z nizko vsebnostjo alkohola in brezalkoholne pijače: Pivo z nizko vsebnostjo alkohola in brezalkoholna piva; Grenčice z nizko vsebnostjo alkohola in brezalkoholne grenčice; Mešanice z nizko vsebnostjo alkohola in brezalkoholne mešanice; Jabolčna vina z nizko vsebnostjo alkohola in brezalkoholna jabolčna vina; Kombuča z nizko vsebnostjo alkohola in brez alkohola; Likerji in žgane pijače z nizko vsebnostjo alkohola in brezalkoholni likerji in žgane pijače; Gazirane pijače z nizko vsebnostjo alkohola in brez alkohola; Vino z nizko vsebnostjo alkohola in brezalkoholna vina
zh-CN: 饮食/烟酒 > 饮料/饮品 > 低酒精和无酒精饮料: 低酒精和无酒精啤酒; 低酒精和无酒精苦味酒; 低酒精和无酒精混合鸡尾酒; 低酒精和无酒精苹果酒; 低醇和无醇康普茶; 低酒精和无酒精酒类和烈酒; 低醇和无醇苏打水; 低酒精和无酒精葡萄酒
pl: Żywność, napoje i tytoń > Napoje > Napoje o niskiej zawartości alkoholu i napoje bezalkoholowe: Piwo o niskiej zawartości alkoholu i bezalkoholowe; Bitters o niskiej zawartości alkoholu i bezalkoholowe; Mieszanki koktajlowe o niskiej zawartości alkoholu i bezalkoholowe; Cydry o niskiej zawartości alkoholu i bezalkoholowe; Kombucha niskoalkoholowa i bezalkoholowa; Napoje o niskiej zawartości alkoholu i bezalkoholowe; Seltzery niskoalkoholowe i bezalkoholowe; Wino o niskiej zawartości alkoholu i bezalkoholowe
pt-BR: Alimentos, bebidas e tabaco > Bebidas > Bebidas com baixo teor de álcool e sem álcool: Cerveja com baixo teor de álcool e sem álcool; Bitters com baixo teor de álcool e sem álcool; Misturas para coquetéis com baixo teor de álcool e sem álcool; Cidra com baixo teor de álcool e sem álcool; Kombucha sem álcool e de baixo teor alcoólico; Licores e destilados com baixo teor de álcool e sem álcool; Seltzers sem álcool e de baixo teor alcoólico; Vinho com baixo teor de álcool e sem álcool
pt-PT: Comida, bebidas e tabaco > Bebidas > Bebidas com baixo teor de álcool e sem álcool: Cerveja com baixo teor de álcool e sem álcool; Amargos com baixo teor de álcool e sem álcool; Misturas de cocktail com baixo teor de álcool e sem álcool; Cidra dura com baixo teor de álcool e sem álcool; Kombucha com baixo teor alcoólico e sem álcool; Licores e bebidas espirituosas com baixo teor de álcool e sem álcool; Seltzers com baixo teor alcoólico e sem álcool; Vinho com baixo teor de álcool e sem álcool
hr-HR: Hrana, piće i duhan > Pića > Niskoalkoholna i bezalkoholna pića: Niskoalkoholna i bezalkoholna piva; Niskoalkoholna i bezalkoholna gorka pića; Niskoalkoholne i bezalkoholne mješavine za koktele; Niskoalkoholna i bezalkoholna jabukovača; Niskoalkoholna i bezalkoholna kombucha; Niskoalkoholna i bezalkoholna pića i žestoka pića; Niskoalkoholni i bezalkoholni seltzeri; Niskoalkoholno i bezalkoholno vino
ru: Продукты, напитки и табачные изделия > Напитки > Слабоалкогольные и безалкогольные напитки: Слабоалкогольное и безалкогольное пиво; Слабоалкогольные и безалкогольные биттеры; Слабоалкогольные и безалкогольные коктейли; Слабоалкогольный и безалкогольный сидр; Слабоалкогольная и безалкогольная комбуча; Слабоалкогольные и безалкогольные версии крепких напитков; Слабоалкогольные и безалкогольные зельцеры; Слабоалкогольное и безалкогольное вино